臺灣臺東地方法院刑事裁定　
111年度撤緩字第40號
聲  請  人  臺灣臺東地方檢察署檢察官
受  刑  人  劉宗展


上列聲請人因受刑人違反個人資料保護法案件（臺灣高等法院花
蓮分院110年度原上訴字第21號），聲請撤銷緩刑之宣告（111年
度執聲字第284號），本院裁定如下：
    主  文
劉宗展之緩刑宣告撤銷。
    理  由
一、聲請意旨略以：受刑人因違反個人資料保護法案件，經臺灣
    高等法院花蓮分院以110年度原上訴字第21號判決判處有期
    徒刑3月，緩刑2年，並應於緩刑期內依檢察官之命令向指定
    之政府機關、政府機構、行政法人、社區或其他符合公益目
    的之機構或團體，提供40小時之義務勞務，緩刑期間付保護
    管束，於民國111年2月23日確定。茲因受刑人除未於緩刑期
    內履行義務勞務外，自111年4月起至111年8月止多次未依規
    定至臺灣臺東地方檢察署(下稱臺東地檢署)報到，行為顯已
    違反保安處分執行法74條之2第2款及第4款之規定，情節重
    大，爰依保安處分執行法第74條之3第1項、刑法第75條之1
    第1項第4款、刑事訴訟法第476條之規定，聲請撤銷緩刑之
    宣告等語。
二、按緩刑之宣告應撤銷者，由受刑人所在地或其最後住所地之
    地方法院檢察官聲請該法院裁定之，刑事訴訟法第476條定
    有明文。次按受緩刑之宣告而有下列情形之一，足認原宣告
    之緩刑難收其預期效果，而有執行刑罰之必要者，得撤銷其
    宣告：四、違反第七十四條第二項第一款至第八款所定負擔
    情節重大者，刑法第75條之1第1項第4款定有明文。又受保
    護管束人在保護管束期間內，應遵守左列事項：二、服從檢
    察官及執行保護管束者之命令。四、對於身體健康、生活情
    況及工作環境等，每月至少向執行保護管束者報告一次。受
    保護管束人違反前條各款情形之一，情節重大者，檢察官得
    聲請撤銷保護管束或緩刑之宣告，保安處分執行法第74條之
    2第2款、第4款、74條之3第1項分別定有明文。所謂「情節
    重大」，係指：受判決人顯有履行負擔之可能，而隱匿或處
    分其財產、故意不履行、無正當事由拒絕履行或顯有逃匿之
    虞等情事而言；本條採用裁量撤銷主義，賦與法院撤銷與否
    之權限，特於第1項規定實質要件為「足認原宣告之緩刑難
    收其預期效果，而有執行刑罰之必要」，供作審認之標準（
    刑法第75條之1立法理由參照）。又緩刑制度設計之本旨，
    主要目的在鼓勵惡性較輕微之犯罪行為人或偶發犯、初犯得
    適時改過，以促其遷善，復歸社會正途，並得以附條件方式
    為之，亦係基於個別預防與分配正義，俾確保犯罪行為人自
    新及適度填補其犯罪所生之損害為目的；從而，縱受判決人
    有違反刑法第74條第2項第1款至第8款所定之負擔，法院應
    依職權本於合目的性之裁量，妥適審酌受判決人於緩刑期間
    內違反上開負擔之情節是否重大，是否已難收其預期之效果
    ，而確有執行刑罰之必要等情。
三、經查：
(一)受刑人因違反個人資料保護法案件，經臺灣高等法院花蓮分
    院以110年度原上訴字第21號判決判處有期徒刑3月，緩刑2
    年，並應於緩刑期內依檢察官之命令，向指定之政府機關、
    政府機構、行政法人、社區或其他符合公益目的之機構或團
    體，提供40小時之義務勞務；緩刑期間付保護管束，於111
    年2月23日確定乙情，有上開刑事判決、臺灣高等法院被告
    前案紀錄表在卷可憑。 
(二)受刑人受前揭緩刑宣告後，分別於111年7月7日、111年8月4
    日、111年9月7日、111年10月6日未遵期至臺東地檢署參加
    義務勞務行政說明會，此有111年10月2日觀護人檢送受刑人
    111年執護勞助字第7號緩刑附帶履行勞務義務案卷乙宗函文
    附卷可佐，則受刑人既明確知悉己受緩刑之宣告，應積極於
    履行期間內完成義務勞務，而受刑人尚無不能履行義務勞務
    之正當事由情形下，迭經通知，仍無故怠於履行前揭緩刑宣
    告所附條件，是受刑人有違反刑法第74條第2項第5款所定負
    擔之情甚明。
(三)又受刑人於緩刑宣告中既諭知付保護管束，然其除於111年4
    月21日至臺東地檢署報到外，分別於111年5月20日、111年6
    月10日、111年6月24日、111年7月11日均未遵期至臺東地檢
    署報到，經告誡無效，嗣經臺東地檢署觀護人訪視後，被告
    表示：以後可能不會報到，打算繳罰金等語，有臺東地檢署
    受保護管束人應遵守事項暨報到具結書、臺東地檢署111年5
    月24日東檢亮安111執護助16字第1119007136號函、臺東地
    檢署111年6月14日東檢亮安111執護助16字第1119008101號
    函、臺東地檢署111年6月27日東檢亮安111執護助16字第111
    9008823號函、臺東地檢署111年7月13日東檢亮安111執護助
    16字第1119009645號函及臺東地檢署執行保護管束情況訪視
    報告表附卷可佐，足認受刑人於緩刑付保護管束期間內所為
    確屬違反檢察官及執行保護管束者命令之行為，且亦未遵守
    對於身體健康、生活情況及工作環境等，每月至少向執行保
    護管束者報告1次之事項，堪認其已違反保安處分執行法第7
    4條之2第2款、第4款規定。　
(四)審酌受刑人既已知悉應負擔上揭義務勞務及未於指定期間內
    完成義務勞務之法律效果，亦知應於保護管束期間遵守保安
    處分執行法第74條之2所規定事項，受刑人未能把握機會，
    至111年8月止，仍未為義務勞務之履行，且受刑人亦多次未
    遵期向執行保護管束之觀護人報到，業如前述。可見，受刑
    人不但無正當理由而未履行義務勞務，亦無服從檢察官或執
    行保護管束者之執行命令之誠意，其漠視法院給予其緩刑處
    遇之輕率態度，已彰顯其主觀上之法敵對意識，是倘受刑人
    未依前揭判決之緩刑條件履行，卻仍可持續受緩刑之利益，
    顯違一般大眾法律情感。依上說明，已徵受刑人不僅違反刑
    法第74條第2項第5款所定負擔情節重大，且違反檢察官或執
    行保護管束者之執行命令情節重大，堪認受刑人未因緩刑之
    寬典而知所警惕，上開判決所考量為使被告回饋社會，以贖
    前愆之緩刑目的，現已無從達成，而可認原宣告之緩刑難收
    其預期效果，確有執行刑罰之必要。是以，本件聲請合於刑
    法第75條之1第1項第4款、保安處分執行法第74條之3第1項
    規定，故聲請人之上開聲請為有理由，應予准許。
四、依刑事訴訟法第476條，保安處分執行法第74條之3第1項，
    刑法第75條之1第1項第4款，裁定如主文。
中　　華　　民　　國　　111 　年　　10　　月　　27　　日
                  刑事第三庭    法　官　施伊玶
以上正本證明與原本無異。
如不服本裁定，應於裁定送達後5日內向本院提出抗告狀（須附
繕本）。
「切勿逕送上級法院」　　　　　　　　　　　 
　　　　　　　　　　　          書記官  劉嘉綸
中　　華　　民　　國　　111 　年　　10　　月　　27　　日